【裁判字號】    98,上易,2582
【裁判日期】    981124
【裁判案由】    賭博
【裁判全文】
臺灣高等法院刑事判決                98年度上易字第2582號
上  訴  人  臺灣新竹地方法院檢察署檢察官
被      告  甲○○
            乙○○
上列上訴人因被告賭博案件，不服臺灣新竹地方法院98年度審易
字第489號，中華民國98年8月31日第一審判決（起訴案號：臺灣
新竹地方法院檢察署97年度偵字第7928號），提起上訴，本院判
決如下：
    主  文
原判決撤銷，發回臺灣新竹地方法院。
    理  由
一、原判決意旨略以：被告甲○○、乙○○(原判決誤載姓名為
    林冠宇)之住所分別係在臺中縣豐原市○村里○鄰○○路616
    號及臺中縣豐原市○村里○○路492巷7號，依檢察官起訴之
    犯罪事實亦無從認定被告2人之犯罪地係在新竹縣、市，即
    被告之住所、居所、所在地或犯罪地均不在本院之管轄範圍
    內，檢察官向原審法院提起公訴，自有未合，爰不經言詞辯
    論，逕行諭知管轄錯誤之判決云云。
二、檢察官上訴意旨略以：其聲請簡易判決處刑書之犯罪事實欄
    二中業已敘明，由乙○○接續在新竹縣某處或苗栗某處撥打
    電話予甲○○，要求甲○○先以自己之職棒簽賭網路之會員
    帳號及密碼，進入該賭博網站後，利用網路簽賭之方式賭博
    等語。是乙○○既於新竹縣某處以電話為工具而為賭博犯嫌
    ，原審法院究何以無從認定其2 人之犯罪地係在新竹縣，原
    判決未見說明。參以網路並無特定之地域性、賭博網站之主
    機所在地不詳等情，應認被告乙○○之犯罪地在原審法院轄
    區，被告甲○○部分亦可以「數人共犯一罪」為由，有刑事
    訴訟法第7條第2款牽連管轄之適用，即原審就本案應有管轄
    權，然原審諭知管轄錯誤，自有判決適用法則不當之違背法
    令，爰請撤銷原判決，另為適當之判決等語。
三、按案件由犯罪地或被告之住所、居所或所在地之法院管轄，
    刑事訴訟法第5條第1項有明文規定。經查，本件被告乙○○
    、甲○○係朋友關係，被告乙○○於民國97年間得知被告甲
    ○○有上網簽賭之習慣，即基於與甲○○共同在公眾得出入
    之網路上賭博財物之犯意聯絡及行為分擔，自97年7 月間某
    日起至97年8 月間某日止，由被告乙○○接續在新竹縣某處
    或苗栗某處撥打電話予甲○○，要求甲○○先以自己之職棒
    簽賭網路之會員帳號及密碼，進入該賭博網站後，利用網路
    簽賭之方式，代替被告乙○○下注多次，被告乙○○再分別
    依輸贏結果，委託被告甲○○向姓名年籍不詳綽號「阿凱」
    之組頭拿取賭贏之賭金或支付賭輸之賭資等情，有臺灣新竹
    地方法院檢察署97年度偵字第7928號檢察官聲請簡易判決處
    刑書在卷可按，被告甲○○於警詢時稱我大概知道乙○○在
    新竹縣高鐵站附近上網簽賭。被告乙○○於警詢時亦稱我都
    是在新竹縣竹北市或竹東鎮以電話向甲○○，或在新竹市網
    咖上網簽賭職棒賭博(見97年度偵字第7928號卷第12頁、第
    21頁背面)。被告甲○○於本院審理時亦供承被告乙○○在
    新竹縣撥打電話予伊簽賭等語明確(見本院98年11月19日審
    判程序筆錄)。本件被告2人固均住居於臺中縣，惟其等犯罪
    地確係包括新竹地區，原審法院未經調查，徒以被告2人均
    係住居於台中縣，逕認原法院無本案之管轄權，尚嫌速斷，
    檢察官據此提起上訴，指摘原判決不當為有理由，自應由本
    院將原判決撤銷，爰不經言詞辯論，並發回臺灣新竹地方法
    院另為適當之裁判。
據上論斷，應依刑事訴訟法第369條第1項但書、第372條，判決
如主文。
中    華    民    國    98    年    11    月    24    日
                  刑事第二十三庭    審判長法  官  許宗和
                                          法  官  潘進柳
                                          法  官  沈君玲
以上正本證明與原本無異。
不得上訴。
                                          書記官  彭于瑛
中    華    民    國    98    年    11    月    25    日


司法院資訊處製作；財團法人民間司法改革基金會備份。
